臺灣嘉義地方法院刑事判決　　　　　　94年度交簡上字第67號
上　訴　人　臺灣嘉義地方法院檢察署檢察官
被　　　告　丙○○
上列上訴人因被告恐嚇等案件，不服本院嘉義簡易庭中華民國九
十四年八月二十四日第一審簡易判決（九十四年度嘉交簡字第五
二二號，起訴書案號：臺灣嘉義地方法院檢察署九十四年度偵字
第三七九七號）提起上訴，本院管轄之第二審合議庭判決如下：
    主  文
上訴駁回。
丙○○緩刑參年。
    事  實
一、丙○○於民國九十四年六月二十九日晚上十時許，在嘉義市
    ○○○路「文財殿」附近卡拉ＯＫ店飲用酒類，明知已因服
    用酒類，達不能安全駕駛動力交通工具之程度，仍駕駛車牌
    號碼ＲＸ─七二七六號動力交通工具自用小客車，沿嘉義市
    ○○路由東向西方向行駛，而於翌日凌晨三時二十分許，行
    經嘉義市○○路與新生路路口，因不勝酒力，自後方追撞前
    方等停紅燈由乙○○所駕駛搭載甲○○之車牌號碼八一三六
    —ＬＭ號自用小客車。丙○○與乙○○因而發生爭執，丙○○心生不滿，竟另萌恐嚇之犯意，駕駛其上開自用小客車，
    作勢踩踏油門，向乙○○及甲○○恫稱「要開車撞死你們」
    等語，致乙○○及甲○○心生畏懼，致生危害於安全。嗣警
    獲報到場處理，並於同日凌晨三時四十六分許，對丙○○進
    行酒精濃度測試，測得其呼氣酒精濃度高達每公升○‧八九
    毫克。
二、案經被害人乙○○及甲○○訴由嘉義市警察局第二分局報告
    臺灣嘉義地方法院檢察署檢察官偵查起訴。
    理  由
一、上開事實，業據被告於本院（見本院交簡上卷第三八頁）供
    承屬實，且據告訴人乙○○及甲○○於警詢（見警卷第六至
    一○頁）及偵查（見偵查卷第一○頁）指述綦明，復有警員
    對被告測試之酒精濃度測試表、刑法第一百八十五條之三案
    件測試觀察紀錄表、道路交通事故現場圖、道路交通事故調
    查報告表(一)(二)及現場照片附卷足憑（見警卷第一三、一四、
    二二至二七頁）。按刑法第一百八十五條之三規定所謂「不
    能安全駕駛」，係抽象危險犯，並不以發生具體危險為必要
    ，對於酒精濃度呼氣已達每公升○．五五毫克（○．五五Ｍ
    Ｇ／Ｌ）以上，肇事率為一般正常人之十倍，認為已達「不
    能安全駕駛」之標準，此業經法務部八十八年五月十八日以
    （八八）法檢字第○○一六六九號函告週知。被告於為警查
    獲後所為呼氣酒精濃度達○‧八九毫克／公升程度，復參警
    員對被告所為觀察測試表中記載：被告於查獲、測試或訊問
    過程，有語無倫次、多話之情形（見警卷第一四頁），足徵
    被告當時情況，已因酒精而使其正常駕駛能力受影響，顯達
    不能安全駕駛之程度。依上說明，足認被告自白核與事實相
    符。本案事證明確，被告犯行均堪認定。
二、核被告所為，係犯刑法第一百八十五條之三服用酒類不能安
    全駕駛動力交通工具而駕駛罪及同法第三百零五條恐嚇危害
    安全罪。被告以一恐嚇行為侵害乙○○及甲○○二人之法益
    ，同時觸犯相同之罪名，為想像競合犯，應從一恐嚇危害安
    全罪處斷。被告所犯上開二罪，犯意各別，罪名互異，應予
    分論併罰。原審依刑事訴訟法第四百四十九條第一項前段、
    第四百五十四條第二項，刑法第一百八十五條之三、第三百
    零五條、第五十五條、第四十一條第一項前段、第五十一條
    第六款，罰金罰鍰提高標準條例第一條前段、第二條之規定
    ，逕以簡易判決就服用酒類，不能安全駕駛動力交通工具而
    駕駛部分量處拘役四十日，恐嚇危害安全部分量處拘役四十
    日，併均諭知易服勞役之折算標準，並定其應執行刑為拘役
    七十日，再諭知易服勞役之折算標準。核其認事用法均無不
    合，量刑亦屬妥適。公訴人循告訴人請求上訴意旨略以：被
    告犯後態度不佳，且遲未賠償損害，原審量刑過輕等語，惟
    被告於原審判決後已與告訴人成立調解，賠償損害合計新臺
    幣（下同）十萬元，於調解成立時已支付五萬元，其餘款項
    則分期給付，有嘉義市西區調解委員會調解筆錄在卷可稽（
    見本院卷第三○頁），上訴意旨執此指摘原審判決不當，為
    無理由，自應予駁回。
三、末查，被告前未曾受有期徒刑以上刑之宣告，有臺灣高等法
    院被告前案紀錄表可佐（見本院卷第四○頁），被告因一時
    失慮，初罹刑典，且犯後已與告訴人調解成立，經此刑之追
    訴、審判程序，信無再犯之虞，本院因認其所宣告之刑，以
    暫不執行為適當，並予宣告緩刑三年，以啟自新。
據上論斷，應依刑事訴訟法第四百五十五條之一第一項、第三項
、第三百六十八條，刑法第七十四條第一款，判決如主文。
本案經檢察官吳咨泓到庭執行職務。
中　　華　　民　　國　九十四　年　  十  　月　三十一　日
                    交通法庭    審判長法  官  林世芬
                                      法  官  曾宏揚
                                      法  官  鄭雅文
以上正本證明與原本無異。
如不服本判決，應於判決送達後十日內，向本院提出上訴狀。
中　　華　　民　　國　九十四　年　  十  　月　三十一　日
                        　          　書記官　鄭翔元
附錄論罪科刑法條：
刑法第一百八十五條之三
服用毒品、麻醉藥品、酒類或其他相類之物，不能安全駕駛動力
交通工具而駕駛者，處1年以下有期徒刑、拘役或3萬元以下罰金
。
刑法第三百零五條
以加害生命、身體、自由、名譽、財產之事，恐嚇他人致生危害
於安全者，處2年以下有期徒刑、拘役或300元以下罰金。
